# Uriel Agüero

Córdoba, Argentina · Mi Linkedin · +54 3544 30 0779 · uriel.aguero1812@gmail.com · Ir a mi web

Más de 2 años de experiencia como Desarrollador de Software. Desarrollé tanto el Frontend como el Backend de <u>TrabajosCba</u>, logrando un proceso de publicación y aplicación un 50% más rápido y 100% más accesible en Córdoba capital, y un performance optimizado para una experiencia visualmente atractiva y fluida. Además he liderado un equipo multidisciplinario mejorando el ambiente colaborativo y optimizando un 70% la velocidad y calidad del desarrollo.

# Experiencia profesional

TrabajosCbaCórdoba, ArgentinaFullStack developerJun 2024 – Actualidad

- Reduje un 60% los costes de operatividad y rendimiento a través de la implementación de técnicas, configuraciones, tecnologías actuales e integrar servicios de terceros para optimizar subprocesos.
- Desarrollé una plataforma unificada de componentes y herramientas para centralizar las postulaciones laborales facilitando la divulgación de vacantes y potenciando la empleabilidad, logrando un proceso de publicación y aplicación un 50% más rápido y 100% más accesible en Córdoba capital.
- Generé un aumento de flujo de usuarios debido a un diseño altamente atractivo e intuitivo adaptado a todos los dispositivos y un performance optimizado para acortar los tiempos de espera en un 20% consiguiendo una experiencia más fluida.
- Para el desarrollo del FrontEnd utilicé tecnologías como NextJs, Tailwind CSS y CSS3 vanilla, para el BackEnd NodeJs, MongoDB, Multer, ExpressJs y JWT, además de otros servicios como cloudinary, la API de mercado pago, sharp, streamifier, entre otras.

Natural Icy Market
Team Lead / FullStack developer

**Buenos Aires, Argentina** 

Dic 2023 - Feb 2024

- Lideré el desarrollo de una tienda online para un comercio gastronómico, acortando un 50% los plazos de entrega, además de mejorar el orden y claridad del desarrollo mediante la división estratégica de tareas.
- Diseñé y desarrollé el BackEnd, asegurando su funcionalidad, escalabilidad y eficiencia conformando un servidor robusto apto para un gran flujo de usuarios.
- Codesarrollé y supervisé la calidad del código frontend optimizando rendimiento, tiempos por sección y verificando tener la menor redundancia posible siguiendo el principio DRY, consiguiendo resultados idénticos a los proporcionados por el area de diseño.
- Para el desarrollo del FrontEnd utilizamos tecnologías como ReactJs vanilla, MaterialUI, Yup, Formik, Bootstrap y CSS3 vanilla, para el Backend NodeJs, MongoDB, Multer, ExpressJs y JWT, junto con la API de mercado pago.

### **Skills**

ReactJS
 Git/GitHub
 Bootstrap
 Autodidacta
 Resolutivo

TailwindCSS
 Sass
 Firestore
 Empático
 Líder

NextJS
 JavaScript
 NodeJS
 Responsable
 Adaptable

# **EDUCACIÓN**

#### DOCUMENTACIÓN, CURSOS Y DIFUSORES

Tecnologías / funcionalidades específicas.

Gentleman programming, Fazt code, midudev, etc.

Córdoba, Argentina

Actualidad

CODERHOUSE Córdoba, Argentina

Carrera FullStack (Curso de HTML, CSS, JavaScript, ReactJS y NodeJS).

Honores: Top 10 en cursos de desarrollo FrontEnd.

Enero 2023 – Feb 2024

**CURSOS DE YOUTUBE** 

HTML5, CSS3, JavaScript, Lógica programática.

soyDalto, midudev, mouredev, HolaMundo.

Córdoba, Argentina

Mayo 2019 – Enero 2021

## **IDIOMAS**

• Ingles: B1